臺灣桃園地方法院民事簡易判決
111年度壢簡字第944號
原      告  浤立企業社即郭心驊

訴訟代理人  林港豐  
被      告  姜櫻燕  
訴訟代理人  陳瑜    
上列當事人間請求給付工程款事件，本院於民國111年11月7日言
詞辯論終結，判決如下：
    主    文
一、原告之訴及假執行之聲請均駁回。
二、訴訟費用由原告負擔。
    事實及理由
壹、程序部分
（一）按民事訴訟法第255條第1項但書第1款、第2項規定：「訴
      狀送達後，原告不得將原訴變更或追加他訴。但被告同意
      者不在此限；被告於訴之變更或追加無異議，而為本案之
      言詞辯論者，視為同意變更或追加。」
（二）查本件原告起訴時訴之聲明為：「被告應給付原告新臺幣
      （下同）330,300元，及自起訴狀繕本送達起，按週年利
      率5%計算之利息。」嗣原告追加訴之聲明為：「（一）被
      告應給付原告330,300元，及自起訴狀繕本送達起，按週
      年利率5%計算之利息。（二）願供擔保請准宣告假執行。
      」（見本院卷第147頁）被告並不爭執而為言詞辯論，依
      上揭規定視為同意追加，是原告之追加合於上揭規定，自
      應准許。
貳、實體部分
一、原告主張
（一）原告前承攬桃園市○○區○○○路○段000巷00號（下稱系爭房
      屋）之修繕工程（下稱系爭工程），約定報酬為115萬元
      ，兩造並於民國109年7月13日簽立工程承攬合約書（下稱
      系爭契約）。嗣於系爭工程進行期間，兩造二度合意追加
      工程項目，追加工程款分別為20萬元及23萬元，原告均已
      施作完畢，被告並已給付工程款148萬元，尚有尾款10萬
      元未給付。
（二）又於系爭工程進行期間，被告追加請求原告施作系爭房屋
      立柱之雙柱體銜接地樑工程（下稱銜接地樑工程），該部
      分工程款為230,300元，原告已施作完畢，然被告就此部
      分工程款均未給付。爰依承攬契約之法律關係提起本件訴
      訟等語，並聲明：如上開追加後訴之聲明。
二、被告答辯
　　系爭工程遲延完工472日，且有多處於施工後龜裂、漏水，
    二、三樓地板水泥不合格崩壞，浴室磁磚貼不平、洩水坡施
    作不合格導致地面積水等瑕疵並未修補及驗收完成，故被告
    無須給付尾款10萬元。銜接地樑工程部分，兩造原已約定施
    作2柱立柱（下稱系爭立柱），然系爭立柱有未與地樑銜接
    之瑕疵，原告進行銜接地樑工程係修補瑕疵，並非追加工程
    ，不得請求工程款等語。並聲明：（一）原告之訴駁回。（
    二）願供擔保請准宣告假執行。
三、原告前承攬系爭工程，約定報酬為115萬元，兩造並於109年
    7月13日簽立系爭契約。嗣於系爭工程進行期間，兩造二度
    合意追加工程項目，追加工程款分別為20萬元及23萬元，原
    告均已施作完畢，被告並已給付工程款148萬元，尚有尾款1
    0萬元未給付等事實，有系爭契約及工程變更追加減明細表
    在卷可參（見本院卷第9至20、22、83、84頁）。且為兩造
    所不爭執，堪信為真實。
四、原告復主張被告應給付工程款330,300元，為被告所否認，
    並以前詞置辯，是本件爭點即為：（一）原告得否請求工程
    尾款10萬元？（二）銜接地樑工程係追加工程或瑕疵修補？
（一）原告得否請求系爭工程尾款10萬元？
　　⒈按民事訴訟法第277條本文規定：「當事人主張有利於己之
      事實者，就其事實有舉證之責任。」民事訴訟如係由原告
      主張權利者，應先由原告負舉證之責，若原告先不能舉證
      ，以證實自己主張之事實為真實，則被告就其抗辯事實即
      令不能舉證，或其所舉證據尚有疵累，亦應駁回原告之請
      求（最高法院100年度台上字第415號判決意旨參照）。
　　⒉查兩造110年5月29日追加工程估價單約定：「經同意後追
      加之金額13萬元請匯款，其餘尾款待業主驗收確認品質無
      疑後進行請款。（含工程尾款）」（見本院卷第22頁）可
      知兩造約定應待驗收後，被告始需支付系爭工程尾款。是
      依上開規定，原告即應就系爭工程已驗收完畢，負舉證責
      任
　　⒊查被告於111年5月25日於兩造間LINE對話群組中，張貼若
      干現場照片，並稱：「洩水坡？」、「漏水？」、「驗收
      ？」（見本院卷第130、131頁）可推知被告於當時就工程
      瑕疵尚有爭執。原告則於同日回稱：「姜小姐 請排時間
      驗收 如果有任何問題請當天提出來，如果有問題師傅會
      安排時間處理，謝謝」（見本院卷第130、131頁）。上開
      對話紀錄雖可見原告請求驗收，然無從認定系爭工程是否
      已驗收完畢。
　　⒋原告固稱被告拒絕驗收等語。然查上開對話紀錄中，兩造
      於111年5月25日後即無對話。迄至111年5月30日，原告訴
      訟代理人於該LINE對話群組中稱：「姜女士/陳小姐，你
      們兩位女士，太不厚道，心純邪機，枉然，枉然，實在是
      太枉然，期間幫妳們這麼的多，最後還是讓我看見妳們人
      性的醜陋面嗎？請在與浤立企業清楚的處理，這期間來回
      的事情太多，也不要找諸多推諉的藉口，我真的不希望看
      到你們這麼不好的人性，我都清楚妳跟妳在在裝潢的供班
      說些什麼，後續要怎麼處理，我說過，請不要讓我真」（
      見本院卷第131頁）上開對話故可認定兩造有所爭執，然
      無從認定被告係拒絕驗收，或僅係驗收結果不符原告預期
      ，是尚難為對原告有利之認定。
　　⒌原告復未提出其他證據證明系爭工程已驗收完畢，或被告
      有何拒絕驗收之情形，則原告請求系爭工程尾款10萬元，
      即無理由。
（二）銜接地樑工程係追加工程或瑕疵修補？
　　⒈查兩造109年11月15日工程變更追加減明細表所示，兩造追
      加工程包含1樓鋼筋水泥灌注立柱共2柱（見本院卷第83頁
      ），可知於銜接地樑工程前，兩造已約定應施作系爭立柱
      。次查系爭立柱施工現場照片所示，系爭立柱之鋼筋未與
      其他鋼筋銜接（見本院卷第86頁）。再查被告提出結構工
      程技師莊育偉於110年6月18日製作之勘驗說明書稱：「柱
      主筋放置於地面，下方並無基礎，恐有安全之疑慮，此乃
      責任施工範疇，承攬商卻未盡到施工安全上的考量，屬重
      大工程瑕疵」（見本院卷第85頁）。是應可認立柱鋼筋未
      與其他鋼筋銜接，係屬系爭立柱之施工瑕疵。
　　⒉原告雖主張此部分係追加工程等語。然查兩造先前二度追
      加工程之工程變更追加減明細表所示，其上均有原告之大
      小章及被告訴訟代理人之簽名或蓋章（見本院卷第21、22
      頁），可知兩造於追加工項時，均會於合意後簽名用印。
      惟查銜接地樑工程之追加減明細表上，則僅有原告之大小
      章，而無被告或被告訴訟代理人簽名或用印（見本院卷第
      23頁），與兩造先前追加工程之情形已不相符。
　　⒊且依原告主張，被告係於110年8月要求施作銜接地樑工程
      ，然原告迄至111年6月2日，兩造就工程款已生爭執後，
      始向被告提出系爭報價單，有兩造間LINE對話紀錄截圖在
      卷可參（見本院卷第132頁），二者時間相距逾10個月。
      可認於施作銜接地樑工程當下，兩造主觀上並未認定銜接
      地樑工程係屬追加工程，故未於合意施作當下，即就銜接
      地樑工程簽立工程變更追加減明細表。
　　⒋綜上所述，銜接地樑工程既屬修補系爭立柱之瑕疵，而非
      追加工程，則原告就此部分另行請求工程款，自無理由。
五、綜上所述，原告依系爭契約之法律關係，請求被告給付330,
    300元及其利息，為無理由，應予駁回。原告請求既屬無據
    ，其假執行之聲請亦失其依據，應併與駁回。
六、本件事證已臻明確，兩造其餘主張陳述及所提之證據，經審
    酌均與本院前揭判斷無影響，毋庸一一論述，附此敘明。
七、訴訟費用負擔之依據：民事訴訟法第78條。並依職權確定訴
    訟費用額如主文第2項所示。
中　　華　　民　　國　　111 　年　　12　　月　　2 　　日
                    中壢簡易庭  法  官  周仕弘
以上為正本係照原本作成。
如不服本判決，應於送達後20日內，向本院提出上訴狀並表明上
訴理由，如於本判決宣示後送達前提起上訴者，應於判決送達後
20日內補提上訴理由書（須附繕本）。
中　　華　　民　　國　　111 　年　　12　　月　　2 　　日
                                書記官  巫嘉芸